【裁判字號】    98,訴,3406
【裁判日期】    981106
【裁判案由】    毒品危害防制條例
【裁判全文】
臺灣臺中地方法院刑事判決              98年度訴字第3406號
公  訴  人  臺灣臺中地方法院檢察署檢察官
被      告  甲○○
                    （現另案於臺灣臺中監獄執行中）
上列被告因毒品危害防制條例案件，經檢察官提起公訴（98年度
毒偵字第3096號），被告於準備程序就被訴事實為有罪之陳述，
本院合議庭裁定由受命法官獨任逕行簡式審判程序，並予判決如
下：
    主    文
甲○○施用第一級毒品，累犯，處有期徒刑玖月，扣案之毒品海
洛因貳包（含包裝袋，毒品部分驗餘淨重合計貳點伍玖公克）沒
收銷毀之；又施用第二級毒品，累犯，處有期徒刑伍月，扣案之
毒品甲基安非他命壹包（含包裝袋，毒品部分驗餘淨重零點伍柒
陸公克）沒收銷燬之。主刑部分應執行有期徒刑壹年。
    犯罪事實
一、甲○○前於民國九十三年間，曾因施用毒品案件，經本院以
    九十三年度毒聲字第一五０八號裁定送觀察、勒戒後，認無
    繼續施用毒品之傾向，於九十三年十二月十日觀察、勒戒執
    行完畢釋放出所，並由臺灣臺中地方法院檢察署檢察官以九
    十三年度毒偵字第四四八七號、第四五九０號為不起訴處分
    確定；復於觀察、勒戒執行完畢釋放後五年內之九十四年間
    ，再因施用毒品案件，經本院以九十四年度訴字第二八三九
    號判處有期徒刑一年二月、一年，並定應執行刑為有期徒刑
    二年，嗣經臺灣高等法院臺中分院分院以九十五年度上訴字
    第一九三號駁回上訴而告確定；再於九十五年間，又因施用
    毒品案件，經本院以九十五年度訴字第三七六八號判處有期
    徒刑一年、四月，並定應執行刑為有期徒刑一年二月確定，
    前揭二案經接續執行，其入監執行後，適逢減刑條例之施行
    ，甲○○前揭所犯之施用毒品案件所處有期徒刑一年、一年
    、四月均經減刑二分之一，並定應執行刑為有期徒刑一年，
    再與前揭所犯施用毒品案件所減得之有期徒刑七月接續執行
    ，甫於九十七年四月六日因縮刑期滿執行完畢。
二、詎甲○○猶不知悛悔戒絕，明知毒品海洛因業經公告列為毒
    品危害防制條例之第一級毒品，不得非法持有、施用，因未
    戒除施用毒品海洛因之惡習，猶基於施用第一級毒品海洛因
    之行為決意，於九十八年七月二十九日十五時許，在其位於
    臺中縣大里市○○路四二九巷二二號之住處內，以將毒品海
    洛因摻入香菸內點火燃燒使之產生煙霧後加以吸食之方式，
    非法施用毒品海洛因一次。另甲○○復明知毒品甲基安非他
    命業經公告列為毒品危害防制條例之第二級毒品，亦不得非
    法持有、施用，因未戒除施用毒品甲基安非他命之惡習，仍
    另基於施用第二級毒品甲基安非他命之犯意，於前述施用毒
    品海洛因後未幾之同日十五時許，亦在前揭其住處內，復以
    將毒品甲基安非他命置於玻璃球內加熱燒烤，使之產生煙霧
    後，再以口鼻吸取其煙氣之方式，施用毒品甲基安非他命一
    次。嗣甲○○於同日十八時許，駕車行經臺中市○○區○○
    路一七四號前，為警盤查查獲，並由員警於其所駕駛之自用
    小客車內扣得其所購入供施用之海洛因二小包（毒品部分合
    計驗餘淨重2.59公克）及甲基安非他命一小包（毒品部分驗
    餘淨重0.5760公克）；甲○○為警查獲後，且經員警徵得同
    意，採集尿液送請鑑驗，因嗎啡（毒品海洛因之代謝物）及
    甲基安非他命俱呈現陽性反應，始由警進而查悉上情。
三、案經臺中市警察局第六分局報請臺灣臺中地方法院檢察署檢
    察官偵查起訴。
    理    由
一、上開犯罪事實，業經被告甲○○於警詢、偵查及本院訊問時
    均坦認不諱，而被告為警查獲後所採取之尿液，經送請中山
    醫學大學附設醫院檢驗科藥物檢測中心檢驗結果，嗎啡（毒
    品海洛因之代謝物）與甲基安非他命均呈現陽性反應，有該
    中心出具之尿液檢驗報告一份附卷可稽（見偵查卷第22頁）
    。另被告為警查獲時所扣得之白色粉末二包，經鑑驗後確實
    皆含有毒品海洛因成分（毒品部分合計驗餘淨重2.59公克）
    ；又所扣得之透明結晶一包，經鑑驗後亦確實含有毒品甲基
    安非他命之成分（毒品部分驗餘淨重0.5760公克），亦有法
    務部調查局濫用藥物實驗室九十八年九月十五日調科壹字第
    09823024570號鑑定書、行政院衛生署草屯療養院九十八年
    八月四日草療鑑字第0980700262號鑑定書各一份附卷可參（
    見偵查卷第21頁、第24頁），足見被告上開自白，確與客觀
    事實相符，堪予採認。又被告前於九十三年間，即曾因施用
    毒品案件，經本院以九十三年度毒聲字第一五０八號裁定送
    觀察、勒戒後，認無繼續施用毒品之傾向，於九十三年十二
    月十日觀察、勒戒執行完畢釋放出所，並由臺灣臺中地方法
    院檢察署檢察官以九十三年度毒偵字第四四八七號、第四五
    九０號為不起訴處分確定，此有臺灣高等法院被告前案紀錄
    表及臺灣臺中地方法院檢察署全國施用毒品案件紀錄表在卷
    可查，是被告確有於觀察、勒戒執行完畢後，五年內復行施
    用毒品之罪行。綜此，本件事證已臻明確，被告上開施用毒
    品海洛因及甲基安非他命之犯行，均洵堪認定。
二、按海洛因、甲基安非他命分屬毒品危害防制條例第二條第二
    項第一款、第二款所指之第一級、第二級毒品，核被告甲○
    ○所為，分別係犯毒品危害防制條例第十條第一項之施用第
    一級毒品罪及同法條第二項之施用第二級毒品罪。被告施用
    前後持有第一級毒品及吸食前後持有第二級毒品之低度行為
    ，應分別為其施用第一級毒品與第二級毒品之高度行為所吸
    收，均不另論罪。另被告有前揭犯罪事實欄所載之經有期徒
    刑宣告及執行完畢之情形，此有前開臺灣高等法院被告前案
    紀錄表可按，被告於有期徒刑執行完畢後，五年以內故意再
    犯本件皆為有期徒刑以上之二罪，咸應依刑法第四十七條第
    一項之規定論以累犯，並俱予加重其刑。被告所犯前開二罪
    間，犯意各別，罪名、行為且互殊，應予分論併罰。
三、爰審酌被告甲○○前已因施用毒品犯行經觀察、勒戒及徒刑
    之執行，竟仍故態復萌，復行施用毒品不輟，無視於毒品對
    於自身健康之戕害及國家對於杜絕毒品犯罪之禁令；惟衡酌
    施用毒品係屬自戕行為，被告犯罪手段尚屬平和，亦未因此
    而危害他人，所生損害尚非鉅大，而被告犯後始終坦承犯行
    ，尚見悔意之犯罪後態度，暨施用毒品者均有相當程度之成
    癮性及心理依賴，其犯罪心態與一般刑事犯罪之本質並不相
    同，應側重適當之醫學治療及心理矯治為宜等一切情狀，分
    別量處如主文所示之刑，並定其應執行之刑，其施用第二級
    毒品罪行之部分，因與不得易科之他罪併合處罰結果而不得
    易科罰金，自毋庸另贅為易科罰金折算標準之記載，應附此
    敘明。
四、另被告甲○○為警查獲所扣得之白色粉末二包（含無法完全
    析離之包裝袋，毒品部分合計驗餘淨重2.59公克）及透明結
    晶一包（含無法完全析離之包裝袋，毒品部分驗餘淨重0.57
    60公克），經鑑驗後既分別含有毒品海洛因與毒品甲基安非
    他命之成分，俱如前述，應同依毒品危害防制條例第十八條
    第一項前段之規定，併予宣告沒收銷燬之，併此敘明。
據上論斷，應依刑事訴訟法第二百七十三條之一第一項、第二百
九十九條第一項前段，毒品危害防制條例第十條第一項、第二項
、第十八條第一項前段，刑法第十一條、第四十七條第一項、第
五十一條第五款，判決如主文。
本案經檢察官張富鈞到庭執行職務。
中    華    民    國    98    年    11    月    6     日
                  刑事第三庭  法  官  陳思成
以上正本證明與原本無異。
如不服本判決應於收受判決後10日內向本院提出上訴書狀，並應
敘述具體理由；其未敘述上訴理由者，應於上訴期間屆滿後20日
內向本院補提理由書（均須按他造當事人之人數附繕本）「切勿
逕送上級法院」。
                              書記官  吳詩琳
中    華    民    國    98    年    11    月    6     日
附錄論罪科刑法條
毒品危害防制條例第十條
施用第一級毒品者，處六月以上五年以下有期徒刑。
施用第二級毒品者，處三年以下有期徒刑。


司法院資訊處製作；財團法人民間司法改革基金會備份。
